【裁判字號】    88,易,479
【裁判日期】    890517
【裁判案由】    贓物
【裁判全文】
臺灣臺東地方法院刑事判決                          八十八年度易字第四七九號
    公  訴  人  臺灣台東地方法院檢察署檢察官
    被      告  乙○○
右列被告因贓物案件，經檢察官提起公訴（八十八年度偵字第二四九三號），本院判
決如左：
    主  文
乙○○故買贓物，處有期徒刑參月。
    事  實
一、乙○○明知姓名、年籍不詳之男子，於民國（下同）八十七年十二月下旬間，騎
    乘至高雄市愛河旁之未懸掛車牌（車牌號碼ＰＤＬ-七○二號）、車身引擎號Ｅ
    Ｈ-二○九七六一號、三陽一二四ＣＣ重型機車係來路不明之贓物，乃因腳痛代
    步用，而以新臺幣（下同）一萬四千元之代價向該男子買受上開機車，供己騎用
    。嗣於八十八年九月二十三日上午九時許，騎乘上開機車路經臺東市○○路與復
    興路口時為警查獲。
二、案經臺東縣警察局臺東分局報請臺灣臺東地方法院檢察署檢察官偵查起訴。
    理  由
一、訊據被告乙○○固坦承於前述時、地，向姓名、年籍不詳之男子，以一萬四千元
    買受上開機車騎乘之事實，但否認有故買贓物之犯行，辯稱：不知該機車係贓物
    云云。惟查：前開機車係被害人甲○○於八十七年十二月二十一日十七時許，在
    高雄市三民區○○○路一○○號前失竊，業據甲○○於偵查中供述明確，並有車
    輛竊盜、車牌失竊資料個別查詢報表－查詢車輛認可資料、贓物領據各一紙在卷
    （警訊卷第三頁）可稽，該機車為贓物無疑。又被告年已四十餘歲，復於本院審
    理中自承：「曾經買過及騎乘機車」等語，應有購買機車之一般常識，是被告向
    姓名、年籍不詳之陌生人購買本件未懸掛車牌之機車，又未檢視行車執照及要求
    售車者出示車籍資料等文件，其辯稱不知係贓物，顯與常情不合，不足採信。本
    件事證明確，被告犯行，堪以認定。
二、核被告所為，係犯刑法第三百四十九條第二項故買贓物罪。爰審酌被告故買贓物
    ，增加被害人追贓之困難，侵害他人財產法益，惟其犯後坦承購買上述機車之事
    實，及其犯罪動機、行為手段、造成損害大小等一切情狀，量處如主文所示之刑
    。
據上論斷，應依刑事訴訟法第二百九十九條第一項前段，刑法第三百四十九條第二項
，罰金罰鍰提高標準條例第一條前段，判決如主文。
本案經檢察官薛樂儀到庭執行職務
中    華    民    國      八十九      年      五      月     十七      日
                                  臺灣臺東地方法院刑事庭
                                      審判長  法  官  蔡勝雄
                                              法  官  錢建榮
                                              法  官  陳兆翔
右正本證明與原本無異。
如不服本判決，應於判決送達後十日內向本院提出上訴狀。（須附繕本）
「切勿逕送上級法院」
                                              書記官  蘇美琴
中    華    民    國      八十九      年      五      月      十八    日
附錄論罪科刑所犯法條：
刑法第三百四十九條
收受贓物者，處三年以下有期徒刑、拘役或五百元以下罰金。
搬運、寄藏、故買贓物或為牙保者，處五年以下有期徒刑、拘役或科或併科一千元以
下罰金。
因贓物變得之財物，以贓物論。


司法院資訊處製作；財團法人民間司法改革基金會備份。
